臺灣桃園地方法院民事判決　九十二年度訴字第一六八○號
　　原　　　告　庚○○
　　　　　　　　戊○○
　　　　　　　　己○○
　　兼　共　同
　　法定代理人　辛○○
　　　　　　　　乙○○
　　被　　　告　丙○○
　　法定代理人　甲○○
　　共　　　同
　　訴訟代理人　丁○○
右當事人間因業務過失傷害案件，原告提起刑事附帶民事訴訟，請求損害賠償，經本
院刑事庭移送前來，本院於中華民國九十三年七月一日言詞辯論終結，判決如左：
    主      文
被告應連帶給付原告庚○○新臺幣壹拾陸萬柒仟壹佰參拾柒元，及自民國九十二年三
月十九日起至清償日止，按週年利率百分之五計算之利息。
被告應連帶給付原告戊○○新臺幣壹拾陸萬捌仟零伍拾壹元，及自民國九十二年三月
十九日起至清償日止，按週年利率百分之五計算之利息。
被告應連帶給付原告己○○新臺幣貳拾壹萬柒仟壹佰伍拾玖元，及自民國九十二年三
月十九日起至清償日止，按週年利率百分之五計算之利息。
被告應連帶給付原告乙○○新臺幣壹拾貳萬伍仟零柒元，及自民國九十二年三月十九
日起至清償日止，按週年利率百分之五計算之利息。
被告應連帶給付原告辛○○新臺幣壹拾萬伍仟肆佰元，及自民國九十二年三月十九日
起至清償日止，按週年利率百分之五計算之利息。
原告其餘之訴駁回。
訴訟費用由被告連帶負擔十分之四，餘由原告負擔。
本判決第一項至第五項均得假執行。
原告其餘假執行之聲請駁回。
    事      實
甲、原告方面：
壹、聲明：
一、被告應連帶給付原告庚○○新臺幣（下同）三十一萬二千一百二十二元及自起訴
    狀繕本送達翌日起至清償日止，按年息百分之五計算之利息。
二、被告應連帶給付原告戊○○三十萬九千五百四十二元及自起訴狀繕本送達翌日起
    至清償日止，按年息百分之五計算之利息。
三、被告應連帶給付原告己○○三十八萬五千零九十元及自起訴狀繕本送達翌日起至
    清償日止，按年息百分之五計算之利息。
四、被告應連帶給付原告辛○○五十七萬二千四百六十四元及自起訴狀繕本送達翌日
    起至清償日止，按年息百分之五計算之利息。
五、被告應連帶給付原告乙○○三十一萬七千五百四十八元及自起訴狀繕本送達翌日
    起至清償日止，按年息百分之五計算之利息。
六、原告均願供擔保，請准宣告假執行。
貳、陳述：
一、被告丙○○係受僱於被告友聯汽車貨運股份有限公司（下稱友聯公司）之司機，
    從事駕駛曳引大貨車運貨之人，於民國九十一年八月十七日六時四十分許駕駛車
    牌號碼一六九–ＧＣ之曳引大貨車，自北往南方向行經國道三號公路六十五公里
    七百公尺處，原應注意行車速度並保持安全距離，依當時情形，復無不能注意情
    事，竟因超速及疏於與前車保持安全距離，自後方追撞由原告辛○○所駕駛車牌
    號碼ＦＪ–二五五八號，載有原告庚○○、戊○○、己○○、乙○○而行駛於同
    方向前方之自用小貨車，使該自用小貨車失控連續翻滾，並致原告辛○○受有頭
    部外傷合併腦震盪、撕裂傷及血腫、背部及四肢多處擦傷；原告庚○○受有頭部
    外傷合併腦震盪及撕裂傷、臉部多處撕裂傷及擦傷、背部及四肢多處擦傷；原告
    戊○○受有頭部外傷合併腦震盪、臉部撕裂傷、左小腿及右臂撕裂傷、右小腿及
    背部多處擦傷；原告己○○受有頭部外傷合併腦震盪、腦部多處撕裂傷、右側前
    額神經分枝斷裂、右大腿擦傷、右腳撕裂傷；原告乙○○則受有頭部外傷合併腦
    震盪、撕裂傷及血腫、多處擦傷包括背部及四肢等傷害。被告丙○○上開過失傷
    害行為，經臺灣桃園地方法院檢察署檢察官聲請簡易判決處刑後，業由鈞院以九
    十二年度桃交簡字第二五三號刑事簡易判決被告丙○○業務過失傷害在案。原告
    依民法第一百八十四條、第一百九十三條第一項及第一百九十五條第一項之規定
    ，得對被告丙○○上開侵權行為請求財產上及非財產上之損害賠償；而被告友聯
    公司為被告丙○○之僱用人，被告丙○○又係於執行職務時為此侵權行為，則依
    民法第一百八十八條第一項之規定，被告友聯公司自應與被告丙○○連帶負此損
    害賠償責任。而原告因上開侵權行為所受之財產上及非財產上之損害，謹臚列如
    後：
（一）原告庚○○之部分，計受有下列損害：(1)醫療費用：支出急診費一萬四千四百
      四十三元及住院費二萬一千六百七十九元。(2)看護費用：原告庚○○因傷住院
      十三天，每日支出看護費二千元，總計支出二萬六千元。(3)非財產上損害：原
      告庚○○因頭部外傷合併腦震盪，出院後頭部手術處仍時有頭痛、噁心之後遺
      症，且臉部疤痕留下終身之遺憾，憶起車禍當時仍心有餘悸，此次車禍影響其
      日後身心發展，爰請求二十五萬元慰撫金。(4)合計原告庚○○所受損害之金額
      為三十一萬二千一百二十二元。
（二）原告戊○○之部分，計受有下列損害：(1)醫療費用：支出急診費一萬零四百五
      十三元及住院費二萬三千零八十九元。(2)看護費用：原告戊○○因傷住院十三
      天，每日支出看護費二千元，總計支出二萬六千元。(3)非財產上之損害：請求
      之理由同原告庚○○部分所述，爰請求二十五萬元之慰撫金。(4)合計原告戊○○所受損害金額為三十萬九千五百四十二元。
（三）原告己○○之部分，計受有下列損害：(1)醫療費用：支出急診費一萬零九百十
      二元及住院費四萬八千一百七十八元。(2)看護費用：原告己○○因傷住院十三
      天，每日支出看護費二千元，總計支出二萬六千元。(3)非財產上損害：原告己○○身心受損情況除與原告庚○○、戊○○相同外，於急診時更一度緊急而進
      加護病房觀察，險些喪命，受創之程度更為甚之，爰請求三十萬元之慰撫金。
      (4)合計原告己○○所受損害為三十八萬五千零九十元。
（四）原告辛○○之部分，計受有下列損害：(1)醫療費用：支出急診費六千七百四十
      八元及住院費七千七百十六元。(2)看護費用：原告辛○○因傷住院四天，每日
      支出看護費二千元，總計支出八千元。(3)減少收入之損失：原告辛○○平日在
      桃園、新竹、台北等地擺地攤販賣手錶、小電器、藝品等維生，現因被告丙○○之過失行為，致原告辛○○受傷後約半年無法工作，而原告辛○○受傷前每
      月收入約五萬元，故因本件車禍受傷所減少之收入總計為三十萬元。(4)非財產
      上損害：原告辛○○因頭部外傷合併腦震盪，出院後頭部手術處仍時有頭痛、
      噁心之後遺症，且憶起車禍當時仍心有餘悸，精神上受有相當痛苦，爰請求慰
      撫金二十五萬元。(5)合計原告辛○○所受損害為五十七萬二千四百六十四元。
（五）原告乙○○之部分，計受有下列損害：(1)醫療費用：支出急診費一萬四千四百
      六十九元及住院費二萬七千零七十九元。(2)看護費用：原告乙○○因傷住院十
      三天，每日支出看護費二千元，總計支出二萬六千元。(3)非財產上損害：原告
      乙○○因頭部外傷合併腦震盪，出院後頭部手術處仍時有頭痛、噁心之後遺症
      ，且憶起車禍當時仍心有餘悸，精神上受有相當痛苦，爰請求慰撫金二十五萬
      元。(5)合計原告乙○○所受損害為三十一萬七千五百四十八元。
（六）綜上所述，爰訴請判決如聲明所示。
三、證據：提出敏盛綜合醫院龍潭院區醫療費用明細表乙紙、敏盛綜合醫院龍潭分院
    診斷證明書五紙、銷貨單一紙、出貨單一紙、估價單十一紙、敏盛綜合醫院龍潭
    分院醫療費用收據十五紙、住院費用證明五紙、估價單十一紙、銷貨單四紙、出
    貨單十五紙、匯款申請書八紙、對帳單一紙（以上均為影本）、彰化縣北斗鎮公
    所低收入戶證明書乙紙。
乙、被告方面：
一、聲明：
（一）駁回原告之訴。
（二）訴訟費用由原告負擔。
二、陳述：對於原告所請求之看護費用主張去除，醫療費用部份，原告等提出之證據
    令人難以信服，其實際約僅十七萬多元，另原告辛○○雖提出匯款申請書以證明
    其繳納聯邦商業銀行貸款之支出，然其上之金額不一致，亦未按日期準時繳納之
    。
丙、本院依職權函查兩造之財產狀況及原告五人須請看護之期間，有財政部臺灣省北
    區國稅局基隆市分局九十三年三月十六日北區國稅基市二字第○九三一○○四六
    三六號函、中區國稅局北斗稽徵所九十三年三月四日中區國稅北斗四字第○九三
    ○○○三二七四號函、敏盛綜合醫院龍潭分院九十三年四月八日九十三盛分總字
    第二二四六號函、九十三年六月十六日九十三盛分總字第二二九七號函及附醫療
    收據七紙在卷。
    理      由
一、原告起訴主張，被告丙○○係受僱於被告友聯公司之司機，從事駕駛曳引大貨車
    運貨之人，於九十一年八月十七日六時四十分許駕駛車牌號碼一六九–ＧＣ之曳
    引大貨車，自北往南方向行經國道三號公路六十五公里七百公尺處，原應注意行
    車速度並保持安全距離，依當時情形，復無不能注意情事，竟因超速及疏於與前
    車保持安全距離，自後方追撞由原告辛○○所駕駛車牌號碼ＦＪ–二五五八號，
    載有原告庚○○、戊○○、己○○、乙○○而行駛於同方向前方之自用小貨車，
    使該自用小貨車失控連續翻滾，並致原告辛○○受有頭部外傷合併腦震盪、撕裂
    傷及血腫、背部及四肢多處擦傷；原告庚○○受有頭部外傷合併腦震盪及撕裂傷
    、臉部多處撕裂傷及擦傷、背部及四肢多處擦傷；原告戊○○受有頭部外傷合併
    腦震盪、臉部撕裂傷、左小腿及右臂撕裂傷、右小腿及背部多處擦傷；原告己○○受有頭部外傷合併腦震盪、腦部多處撕裂傷、右側前額神經分枝斷裂、右大腿
    擦傷、右腳撕裂傷等傷害；原告乙○○則受有頭部外傷合併腦震盪、撕裂傷及血
    腫、多處擦傷包括背部及四肢等傷害。被告丙○○上開過失傷害行為，經臺灣桃
    園地方法院檢察署檢察官聲請簡易判決處刑後，業由本院以九十二年度桃交簡字
    第二五三號刑事簡易判決被告丙○○業務過失傷害在案。原告依民法第一百八十
    四條、第一百九十三條第一項及第一百九十五條第一項之規定，得對被告丙○○
    上開侵權行為請求財產上及非財產上之損害賠償；而被告友聯公司為被告丙○○
    之僱用人，被告丙○○又係於執行職務時為此侵權行為，則依民法第一百八十八
    條第一項之規定，被告友聯公司自應與被告丙○○連帶負此損害賠償責任。原告
    因上開侵權行為所受之財產上及非財產上之損害，謹臚列如後：
（一）原告庚○○之部分，計受有下列損害：(1)醫療費用：支出急診費一萬四千四百
      四十三元及住院費二萬一千六百七十九元。(2)看護費用：原告庚○○因傷住院
      十三天，每日支出看護費二千元，總計支出二萬六千元。(3)非財產上損害：原
      告庚○○因頭部外傷合併腦震盪，出院後頭部手術處仍時有頭痛、噁心之後遺
      症，且臉部疤痕留下終身之遺憾，憶起車禍當時仍心有餘悸，此次車禍影響其
      日後身心發展，爰請求二十五萬元慰撫金。(4)合計原告庚○○所受損害之金額
      為三十一萬二千一百二十二元。
（二）原告戊○○之部分，計受有下列損害：(1)醫療費用：支出急診費一萬零四百五
      十三元及住院費二萬三千零八十九元。(2)看護費用：原告戊○○因傷住院十三
      天，每日支出看護費二千元，總計支出二萬六千元。(3)非財產上之損害：請求
      之理由同原告庚○○部分所述，爰請求二十五萬元之慰撫金。(4)合計原告戊○○所受損害金額為三十萬九千五百四十二元。
（三）原告己○○之部分，計受有下列損害：(1)醫療費用：支出急診費一萬零九百十
      二元及住院費四萬八千一百七十八元。(2)看護費用：原告己○○因傷住院十三
      天，每日支出看護費二千元，總計支出二萬六千元。(3)非財產上損害：原告己○○身心受損情況除與原告庚○○、戊○○相同外，於急診時更一度緊急而進
      加護病房觀察，險些喪命，受創之程度更為甚之，爰請求三十萬元之慰撫金。
      (4)合計原告己○○所受損害為三十八萬五千零九十元。
（四）原告辛○○之部分，計受有下列損害：(1)醫療費用：支出急診費六千七百四十
      八元及住院費七千七百十六元。(2)看護費用：原告辛○○因傷住院四天，每日
      支出看護費二千元，總計支出八千元。(3)減少收入之損失：原告辛○○平日在
      桃園、新竹、台北等地擺地攤販賣手錶、小電器、藝品等維生，現因被告丙○○之過失行為，致原告辛○○受傷後約半年無法工作，而原告辛○○受傷前每
      月收入約五萬元，故因本件車禍受傷所減少之收入總計為三十萬元。(4)非財產
      上損害：原告辛○○因頭部外傷合併腦震盪，出院後頭部手術處仍時有頭痛、
      噁心之後遺症，且憶起車禍當時仍心有餘悸，精神上受有相當痛苦，爰請求慰
      撫金二十五萬元。(5)合計原告辛○○所受損害為五十七萬二千四百六十四元。
（五）原告乙○○之部分，計受有下列損害：(1)醫療費用：支出急診費一萬四千四百
      六十九元及住院費二萬七千零七十九元。(2)看護費用：原告乙○○因傷住院十
      三天，每日支出看護費二千元，總計支出二萬六千元。(3)非財產上損害：原告
      乙○○因頭部外傷合併腦震盪，出院後頭部手術處仍時有頭痛、噁心之後遺症
      ，且憶起車禍當時仍心有餘悸，精神上受有相當痛苦，爰請求慰撫金二十五萬
      元。(5)合計原告乙○○所受損害為三十一萬七千五百四十八元。
（六）綜上所述，爰訴請判決如聲明所示等語。
    被告則以：對於原告所請求之看護費用主張去除，醫療費用部份，原告等提出之
    證據令人難以信服，其實際約僅十七萬多元，另原告辛○○雖提出匯款申請書以
    證明其繳納聯邦商業銀行貸款之支出，然其上之金額不一致，亦未按日期準時繳
    納之等語，資為抗辯。
二、經查，原告所主張被告友聯公司係被告丙○○之僱用人，而被告丙○○於前開時
    、地因執行職務駕駛自用小貨車而有過失行為，致原告五人各受有上開傷害之事
    實，業據提出敏盛綜合醫院龍潭分院診斷證明書五紙為證，並為被告所不爭執，
    且經本院依職權調本院九十二年度桃交簡字第二五三號刑事卷宗查核，被告丙○○於上開刑事案件偵訊時對其過失行為已坦承不諱，並與告訴人即本件原告之指
    訴情節相符，復有內政部警政署國道公路警察局道路交通事故調查報告表、診斷
    證明書五紙在上開刑事卷內可稽，而按汽車駕駛人應注意車前狀況，並隨時採取
    必要之安全措施，道路交通安全規則第九十四條第三項定有明文，依上開調查報
    告表所示，本件被告丙○○肇事時天候為晴，有日間自然光線，路面乾燥無缺陷
    ，無障礙物，視距良好，並無不能注意之情事，竟仍疏於注意而生本件車禍，並
    致原告五人受有上開傷害，是其有過失甚明，本院刑事庭亦同此認定而判處被告
    丙○○罪刑在案，是原告此部分之主張，即堪信為真實。次查，原告五人所受上
    開傷害與被告丙○○之過失駕駛行為間，有相當因果關係，衡諸經驗法則，並無
    疑義，亦足認定。
三、按因故意或過失不法侵害他人之權利者，負損害賠償責任；違反保護他人之法律
    ，致生損害於他人者，負賠償責任；汽車、機車或其他非依軌道行駛之動力車輛
    ，在使用中加損害於他人者，駕駛人應賠償因此所生之損害；受僱人因執行職務
    ，不法侵害他人之權利者，由僱用人與行為人連帶負損害賠償責任；不法侵害他
    人之身體或健康者，對於被害人因此喪失或減少勞動能力或增加生活上之需要時
    ，應負損害賠償責任；不法侵害他人之身體、健康、名譽、自由、信用、隱私、
    貞操，或不法侵害其他人格法益而情節重大者，被害人雖非財產上之損害，亦得
    請求賠償相當之金額，民法第一百八十四條第一項前段、第二項前段、第一百九
    十一條之二、第一百八十八條第一項前段、第一百九十三條第一項、第一百九十
    五條第一項分別定有明文。本件被告丙○○有過失而生上述車禍，是其行為不法
    ，此不法行為復致原告五人受有上揭傷害，其間有相當因果關係復無疑義，前均
    認定，而被告丙○○為被告友聯公司之受僱人，並係在執行職務中為本件侵權行
    為，亦為被告二人所不否認，則揆諸上揭法律規定，原告五人請求被告二人應連
    帶賠償因此所生之財產上及非財產上之損害，自屬有據。
四、再按負損害賠償責任者，除法律另有規定或契約另有訂定外，應回復他方損害發
    生前之原狀；第一項情形，債權人得請求支付回復原狀所必要之費用，以代回復
    原狀；損害賠償，除法律另有規定或契約另有訂定外，應以填補債權人所受損害
    及所失利益為限，民法第二百十三條第一項、第三項、第二百十六條第一項各定
    有明文。原告五人既得請求被告二人負連帶損害賠償責任，則本件所續應審究者
    ，即係原告五人所主張之損害金額是否可採？爰分項論述如下：
（一）醫療費用部分：原告庚○○主張其支出急診費一萬四千四百四十三元及住院費
      二萬一千六百七十九元；原告戊○○主張其支出急診費一萬零四百五十三元及
      住院費二萬三千零八十九元；原告己○○主張其支出急診費一萬零九百十二元
      及住院費四萬八千一百七十八元；原告辛○○主張其支出急診費六千七百四十
      八元及住院費七千七百十六元；原告乙○○主張其支出急診費一萬四千四百六
      十九元及住院費二萬七千零七十九元之事實，固據提出敏盛綜合醫院龍潭院區
      醫療費用明細表乙紙、醫療費用收據十五紙、住院費用證明五紙為證，惟查，
      本院經函詢敏盛綜合醫院龍潭分院結果，就醫療費用之部分，原告辛○○係支
      出一千四百元、原告庚○○支出一萬三千一百三十七元、原告戊○○支出一萬
      四千零五十一元、原告己○○支出一萬三千一百五十九元、原告乙○○支出二
      萬一千零七元，有敏盛綜合醫院龍潭分院九十三年六月十六日九十三盛分總字
      第二二九七號函及所附醫療收據七紙在卷可參，而按全民健康保險法第八十二
      條規定，保險對象因汽車交通事故，經本保險提供醫療給付者，本保險之保險
      人得向強制汽車責任保險之保險人代位請求該項給付。又強制汽車責任保險法
      第三十條並規定，保險人依本法規定給付之保險金，視為加害人或被保險人之
      損害賠償金額之一部；加害人或被保險人受賠償請求時得扣除之。是加害人或
      強制汽車責任保險之被保險人於該範圍內之損害賠償責任即因而解免，全民健
      康保險被保險人於該範圍內，對於加害人之損害賠償請求權亦因之而喪失（最
      高法院九十二年度台上字第二三五號裁判意旨參照）。則經全民健康保險所提
      供之醫療給付，依上開說明，原告五人尚不得請求之，是本院認原告五人所各
      支出之醫療費用應以上開敏盛綜合醫院龍潭分院回函所示而為被告所不爭執之
      費用為準，原告各所主張超出之金額部分，則均不足採。
（二）看護費用：此部分原告庚○○、戊○○、己○○、乙○○各主張其因傷均住院
      十三天，每日支出看護費二千元，總計各支出二萬六千元；原告辛○○則主張
      其住院四天，支出八千元之事實，惟經本院函查敏盛綜合醫院龍潭分院，原告
      五人僅住院之前二天有請看護之必要，有該醫院九十三年四月八日九十三盛分
      總字第二二四六號函、九十三年六月十六日九十三盛分總字第二二九七號函各
      乙份在卷可稽。本院審酌上開醫院為原告五人之診治醫院，又係專業機構，其
      所為之意見自較可信，故原告每人須請看護之期間應均為二日，又原告所主張
      看護費用每天須二千元之部分，為被告所不爭執，應值採信，再原告五人於住
      院期間亦確有經證人沈重欽、廖榮仁、劉鳳凰、劉育書輪流看護之事實，亦經
      上揭各證人於本院九十三年七月一日言詞辯論時到庭證述無誤。準此，依原告
      每人須請看護二天，每天各須支出二千元為準之計算結果，原告每人所支出之
      必要看護費用，應各為四千元。
（三）非財產上之損害部分：原告庚○○、戊○○、乙○○、辛○○各主張其等精神
      上受有痛苦，各請求二十五萬元之慰撫金；原告己○○則因傷勢較重，請求三
      十萬元之慰撫金。本院審酌原告辛○○為五十八年五月十九日生，學歷為高中
      肄業，經歷為擺攤賣貨；原告庚○○為八十一年九月八日生，就讀小學；原告
      戊○○為八十四年一月九日生，就讀小學；原告己○○為八十九年六月二十九
      日生；原告乙○○為六十一年七月九日生，學歷為國中畢業，經歷為與原告辛○○共同擺攤賣貨；被告丙○○為三十九年十二月六日生，學歷為國小畢業，
      現任職被告友聯公司司機工作，每年收入約五十三萬元及被告丙○○現有財產
      為總值約九十餘萬元之耕地四筆、建地一筆、水利用地一筆之應有部分零點零
      二五、被告友聯公司則有現值三百四十一萬餘之房屋一間、汽車四十四輛；原
      告辛○○則有土地二筆、房屋一間、車輛三輛；其餘原告名下則均無財產並被
      告丙○○、友聯公司之所得資料，有財政部臺灣省北區國稅局基隆市分局九十
      三年三月十六日北區國稅基市二字第○九三一○○四六三六號函、中區國稅局
      北斗稽徵所九十三年三月四日中區國稅北斗四字第○九三○○○三二七四號函
      及各所附之財產歸屬資料清單、九十及九十一年度所得稅或營利事業所得稅結
      算資料在卷可參；再衡量原告五人所受上開傷害內容、就醫情形、所受身體之
      痛苦、原告戊○○下巴右方留有傷痕長約二點五公分、寬約零點六公分、原告
      己○○額頭留有傷痕長約五公分、寬約零點五公分、原告庚○○臉部下方亦有
      傷痕，業據本院於九十二年十二月十八日言詞辯論時當庭勘驗屬實及經原告陳
      述在卷；復參酌本件車禍之發生純係因被告丙○○駕駛行為粗疏狂放所致及車
      禍經過等一切情狀，認原告五人上開請求之慰撫金額均嫌過高，應予核減至原
      告庚○○、戊○○各僅得請求十五萬元；原告己○○得請求二十萬元；原告乙○○得請求十萬元；原告辛○○得請求五萬元，始較適當。
（四）減少收入之損失部分：此部分原告辛○○主張其平日在桃園、新竹、台北等地
      擺地攤販賣手錶、小電器、藝品等維生，受傷前每月收入約五萬元，而因本件
      車禍致半年無法工作，減少收入三十萬元之事實，業據提出銷貨單五紙、出貨
      單十六紙、估價單三十七紙為證，惟為被告所否認。經查，據原告所提出之上
      開證物，雖僅足證明其有批貨擺攤販賣之事實，而無法認定其每月收入之確實
      金額，惟原告辛○○為原告乙○○之夫及其餘原告之父，其養家活口本即須有
      一定收入，且其於八十五年間向訴外人聯邦商業銀行員林分行貸款二百二十七
      萬元，嗣經陸續還款，迄今尚欠一百六十九萬九千八百一十三元，並自九十一
      年起至九十三年五月間止，尚有陸續每月還款數千元至十萬餘元不等金額之情
      事，有聯邦商業銀行員林分行九十三年六月十日（九十三）聯員林字第○一三
      八號函暨所附客戶資料索引查詢單、單筆授信內容查詢單、授信明細查詢單各
      一紙、單筆授信攤還及收息紀錄查詢單三紙等附卷可稽，是堪認原告辛○○確
      有一定收入；再參以從事此類擺攤賣貨工作之人，欲證明其確實收入本即有相
      當困難及現今社會常態撫養三名子女所須之花費等情事，本院認原告辛○○此
      部分主張其受傷前每月有五萬元之收入，尚屬可採。另查，本院經函詢敏盛綜
      合醫院龍潭分院之結果，原告辛○○因本件車禍受傷不能工作之期間應僅有一
      個月，有敏盛綜合醫院龍潭分院九十三年六月十六日九十三盛分總字第二二九
      七號函在卷足佐，上開醫院之意見較為專業可信，前已述及，是原告辛○○空
      言其不能工作期間有六個月，即不足採，應以上開醫院所述之一個月為準。則
      計算結果，原告辛○○因本件車禍受傷不能工作損失之收失應為五萬元。
（五）綜上所述，原告各人所受損害金額合計應以下列金額為可採：原告庚○○為十
      六萬七千一百三十七元（計算式：13137＋4000＋150000＝167137元）；原告
      戊○○為十六萬八千零五十一元（計算式：14051＋4000＋150000＝168051元
      ）；原告己○○為二十一萬七千一百五十九元（計算式：13159＋4000＋
      200000＝217159元）；原告乙○○為十二萬五千零七元（計算式：21007＋
      4000＋100000＝125007元）；原告辛○○為十萬五千四百元（計算式：1400＋
      4000＋50000＋50000＝105400元）。
五、從而，原告依民法侵權行為之法律關係，請求被告二人應連帶給付原告庚○○十
    六萬七千一百三十七元；連帶給付原告戊○○十六萬八千零五十一元；連帶給付
    原告己○○二十一萬七千一百五十九元；連帶給付原告乙○○十二萬五千零七元
    ；連帶給付原告辛○○十萬五千四百元，及均自起訴狀繕本送達被告之翌日即九
    十二年三月十九日起至清償日止，各按週年利率百分之五計算之利息，為有理由
    ，應予准許，原告五人各逾此範圍之請求，則均為無理由，均應予駁回。
六、本件事證已臻明確，兩造其餘攻擊防禦方法及舉證，核於判決之基礎及結果無影
    響，無庸一一論列，附此敘明。
七、本件判決所命給付之金額均未逾五十萬元，依民事訴訟法第三百八十九條第一項
    第五款規定，各應依職權宣告假執行；此部分原告雖均陳明願供擔保請求宣告假
    執行，惟僅係促請本院為上開宣告假執行職權之發動。至其餘原告之訴經駁回之
    部分，其假執行之聲請均已失所附麗，應併駁回之。
據上論結，本件原告之訴為一部有理由，一部無理由，依民事訴訟法第七十九條、第
八十五條第一項前段、第三百八十九條第一項第五款，判決如主文。
中　　　華　　　民　　　國　　九十三　　年　　　七　　　月　　 十五　　 日
                                        臺灣桃園地方法院民事第二庭
~B法　　　官　張震武
右為正本係照原本作成
如對本判決上訴須於判決送達後二十日內向本院提出上訴狀併繳納上訴費
中　　　華　　　民　　　國　　九十三　　年　　　七　　　月　　　二十　　日
~B法院書記官　惠　莊
